---
title: "Modul 5"
subtitle: "{{< var md-05.titel >}}"
editor: source
params:
    modul: 5
execute: 
  echo: false
  warning: false
bibliography: referenzen.bib
editor_options: 
  chunk_output_type: console
---

## Lernziele

```{r}
#| label: setup

library(epoxy)
```

```{r}
#| label: learning-objectives

lernziele <- readr::read_csv(here::here("data/tbl-01-rstatszh-lernziele.csv")) |> 
  dplyr::filter(modul == params$modul) |>
  dplyr::pull(lernziele)

```

```{epoxy}
{1:length(lernziele)}. {lernziele[1:length(lernziele)]}
```

## {{< fa display >}} Folien

[Zeige Folien im Vollbildmodus an](../folien/md-05-datumswerte.html) | [Download slides as PDF](https://github.com/rstatszh-k009/website/raw/main/folien/md-05-datumswerte.pdf)

```{=html}
<iframe class="slide-deck" src="../folien/md-05-datumswerte.html" height="420" width="747" style="border: 1px solid #123233;"></iframe>
```

## {{< fa book >}} Lesematerial

1. Lies: [R for Data Science - Section 17.1 bis 17.3 - Dates and times](https://r4ds.hadley.nz/datetimes)

::: {.callout-note}
## `r4ds-USERNAME` Repository
Ich überlasse es dir ob du in deinem `r4ds-USERNAME` Repository ein neues Quarto-Dokument für dieses Kapitel erstellent möchtest.
:::

## {{< fa code >}} Übungsaufgaben

Bitte erledige die folgende Aufgabe bis {{< var md-05.date >}}.

-   [Zusatzaufgabe 1](../zusatzaufgaben/md-05/za-05-01-ktzh-ogd.qmd): OGD Ressourcen
-   [Zusatzaufgabe 2](../zusatzaufgaben/md-05/za-05-02-abschlussprojekt.qmd): Abschlussprojekt - Daten auswählen
-   [Zusatzaufgabe 3](../zusatzaufgaben/md-05/za-05-03-lernende.qmd): Mit R arbeiten - Lernende im Kanton Zürich

Vielen Dank für die Bearbeitung der Aufgaben.
