---
title: "Modul 4"
subtitle: "{{< var md-04.titel >}}"
editor: source
params:
    modul: 4
execute: 
  echo: false
  warning: false
bibliography: referenzen.bib
editor_options: 
  chunk_output_type: console
---

## Lernziele

```{r}
#| label: setup

library(epoxy)
```

```{r}
#| label: learning-objectives

lernziele <- readr::read_csv(here::here("data/tbl-01-rstatszh-k009-lernziele.csv")) |> 
  dplyr::filter(modul == params$modul) |>
  dplyr::pull(lernziele)

```

```{epoxy}
{1:length(lernziele)}. {lernziele[1:length(lernziele)]}
```

## {{< fa display >}} Folien

[Zeige Folien im Vollbildmodus an](../folien/md-04-daten-management.html) | [Download slides as PDF](https://github.com/rstatszh-k009/website/raw/main/folien/md-04-daten-management.pdf)

```{=html}
<iframe class="slide-deck" src="../folien/md-04-daten-management.html" height="420" width="747" style="border: 1px solid #123233;"></iframe>
```

## {{< fa book >}} Lesematerial

1. Lies: [R for Data Science - Section 16 - Factors](https://r4ds.hadley.nz/factors)

## {{< fa code >}} Zusatzaufgaben

Bitte erledige die folgende Aufgaben bis Montag, den 21. Oktober 2024. 

-   [Zusatzaufgabe 1](../zusatzaufgaben/md-04/za-04-01-r4ds-uebungen): R for Data Science (r4ds) Übungen
-   [Zusatzaufgabe 2](../zusatzaufgaben/md-04/za-04-02-ogd-erkunden): OGD Daten importieren und erkunden

Vielen Dank für die Bearbeitung der Aufgaben.
