---
title: "{{< var md-06.titel >}}"
subtitle: "{{< var course.long-titel >}}"
author: "Lars Schöbitz"
date: "2024-10-29"
date-format: "MMM D, YYYY"
format: 
  revealjs: 
    theme: slides.scss
    transition: fade
    slide-number: true
    chalkboard: true
footer: "[{{< fa link >}} {{< var course.site-short >}}]({{< var course.site >}})"
editor: source
execute:
  freeze: auto
params:
    modul: 6
editor_options: 
  chunk_output_type: console
---

```{r}
#| include: false
library(countdown)
library(tidyverse)
library(epoxy)
library(gapminder)
```

## Lernziele (für diese Woche)

```{r}
#| label: lernziele

lernziele <- readr::read_csv(here::here("data/tbl-01-rstatszh-k009-lernziele.csv")) |> 
  dplyr::filter(modul == params$modul) |>
  dplyr::pull(lernziele)

```

```{epoxy}
{1:length(lernziele)}. {lernziele[1:length(lernziele)]}
```

# Zusatzaufgaben Modul 6 {background-color="#4C326A"}

## Modul 6 Dokumentation

::: learn-more
[rstatszh-k009.github.io/website/module/md-06.html](https://rstatszh-k009.github.io/website/module/md-06.html)

```{=html}
<iframe src="https://rstatszh-k009.github.io/website/module/md-06.html" width="100%" height="500" style="border:2px solid #123233;" title="Modul 6 Dokumentation"></iframe>
```
:::

## Zusatzaufgaben Abgabedatum

-   Abgabedatum: [Montag, 04. November]{.highlight-yellow}
-   Korrektur- und Feedbackphase bis zu: Donnerstag, 07. November 

# Danke {background-color="#4C326A"}

## Danke! `r emo::ji("sunflower")` 

Folien erstellt mit revealjs und Quarto: https://quarto.org/docs/presentations/revealjs/ Access slides als [PDF auf GitHub](https://github.com/rstatszh-k009/website/raw/main/folien/md-06-daten-typen.pdf)

Alle Materialien sind lizenziert unter [Creative Commons Attribution Share Alike 4.0 International](https://creativecommons.org/licenses/by-sa/4.0/).